臺灣臺中地方法院刑事裁定
110年度聲字第4057號
聲  請  人  臺灣臺中地方檢察署檢察官
受  刑  人  賴祺瑤





上聲請人因受刑人數罪併罰有二裁判以上，聲請定其應執行之刑
（110年度執聲字第2715號、110年度執字第12096號），本院裁
定如下：
    主    文
賴祺瑤因犯如附表所示之各罪，所處如附表所示之刑，應執行有
期徒刑叁年玖月。
    理    由
一、按裁判確定前犯數罪者，併合處罰之。但有下列情形之一者
    ，不在此限：一、得易科罰金之罪與不得易科罰金之罪。二
    、得易科罰金之罪與不得易服社會勞動之罪。三、得易服社
    會勞動之罪與不得易科罰金之罪。四、得易服社會勞動之罪
    與不得易服社會勞動之罪。前項但書情形，受刑人請求檢察
    官聲請定應執行刑者，依第51條規定定之；數罪併罰，有二
    裁判以上者，依第51條之規定，定其應執行之刑；數罪併罰
    ，分別宣告其罪之刑，宣告多數有期徒刑者，於各刑中之最
    長期以上，各刑合併之刑期以下，定其刑期。但不得逾30年
    ，刑法第50條、第53條、第51條第5款分別定有明文。
二、受刑人賴祺瑤因犯如附表編號1至12所示之各罪，經臺灣高
    等法院臺中分院、臺灣桃園地方法院、本院先後判處如附表
    所示之刑（其中如附表編號1至11號所示之罪，業經本院以1
    10年度聲字第3281號裁定應執行有期徒刑3年6月），均經分
    別確定在案，有該判決書及臺灣高等法院被告前案紀錄表等
    在卷可稽，茲受刑人就如附表所示各罪請求檢察官聲請定應
    執行刑，有臺灣臺中地方檢察署刑法第50條第1項但書案件
    是否請求定應執行刑調查表附卷可稽，是檢察官聲請定其應
    執行之刑，本院審核認聲請為正當，應定其應執行之刑。又
    按數罪併罰中之一罪，依刑法規定得易科罰金，若因與不得
    易科之他罪併合處罰結果而不得易科罰金時，原可易科部分
    所處之刑，自亦無庸為易科折算標準之記載（司法院釋字第
    144號解釋意旨參照）。查受刑人所犯如附表編號1至4、6、
    7、9至11所示之罪原雖得易科罰金，然因與其所犯不得易科
    罰金及之如附表所示其他案件併合處罰之結果，本院於定執
    行刑時，自無庸為易科罰金折算標準之記載，併此敘明。
三、爰依刑事訴訟法第477條第1項，刑法第50條第2項、第53條
    、第51條第5款，裁定如主文。 　　
中　　華　　民　　國　　110 　年　　11　　月　　30　　日
                  刑事第十七庭  法  官  孫藝娜
上正本證明與原本無異。
如不服本裁定，應於送達後五日內，向本院提出抗告狀。
                                書記官  譚鈺陵
中　　華　　民　　國　　110 　年　　11　　月　　30　　日

附表：受刑人賴祺瑤定應執行刑案件一覽表
編            號         1        2        3 罪            名  詐欺取財罪 詐欺取財罪 詐欺取財罪 宣     告     刑  有期徒刑4月（共4罪） 有期徒刑5月 有期徒刑6月   附表編號1至2號應執行有期徒刑10月   犯   罪  日   期  ①107年8月10日、18日 ②107年8月24日、26日 ③107年11月7日 ④107年11月15日 107年11月2日、5日 108年3月間某日至108年3月26日 偵查（自訴）機關年  度    案  號  臺灣臺中地方檢察署108年度偵字第689號 臺灣臺中地方檢察署108年度偵字第689號 臺灣臺中地方檢察署109年度偵字第4524號 最  後事實審 法    院 臺灣高等法院臺中分院 臺灣高等法院臺中分院 臺灣臺中地方法院  案    號 109年度上易字第179號 109年度上易字第179號 109年度簡字第999號  判決日期 109年5月14日 109年5月14日 109年8月26日 確  定判  決 法    院 臺灣高等法院臺中分院 臺灣高等法院臺中分院 臺灣臺中地方法院  案    號 109年度上易字第179號 109年度上易字第179號 109年度簡字第999號  判決確定日期 109年5月14日 109年5月14日 110年1月4日 是否為得易科罰金、易服社會勞動之案件  是 是 是 備            註  附表編號1至11號所示之罪，業經本院以110年度聲字第3281號裁定應執行有期徒刑3年6月   


編            號         4        5        6 罪            名  詐欺取財罪 竊盜罪（聲請書誤載為詐欺，應予更正） 詐欺取財罪 宣     告     刑  有期徒刑6月 有期徒刑7月 有期徒刑3月     附表編號6至7號應執行有期徒刑10月 犯   罪  日   期  108年10月25日、26日、28日 108年8月3日晚間不詳時起至108年8月4日下午1、2時許之間某時 107年8月底某日 偵查（自訴）機關年度案號  臺灣臺中地方檢察署109年度偵緝字第688號、109年度偵字第15718號 臺灣桃園地方檢察署109年度偵緝字第204號 臺灣臺中地方檢察署108年度偵字第5193號、第5789號 最  後事實審 法    院 臺灣臺中地方法院 臺灣桃園地方法院 臺灣臺中地方法院  案    號 109年度易字第1777號 109年度易字第900號 108年度易字第2587號  判決日期 110年1月27日 110年1月27日 109年12月31日 確  定判  決 法院 臺灣臺中地方法院 臺灣桃園地方法院 臺灣臺中地方法院  案號 109年度易字第1777號 109年度易字第900號 108年度易字第2587號  判決確定日期 110年3月9日 110年3月10日 110年3月24日（撤回上訴） 是否為得易科罰金、易服社會勞動之案件  是 否 是 備            註  附表編號1至11號所示之罪，業經本院以110年度聲字第3281號裁定應執行有期徒刑3年6月   


編            號         7        8        9 罪            名  詐欺取財罪 詐欺取財罪 偽造文書 宣     告     刑  有期徒刑5月（共2罪） 有期徒刑7月（共2罪） 有期徒刑6月   附表編號6至7號應執行有期徒刑10月 附表編號8應執行有期徒刑1年 附表編號9至11應執行有期徒刑10月 犯   罪  日   期  ①107年9月25日至30日、 ②107年8月14日、16日、17日 ①107年9月20日、 ②107年8月13日 108年1月29日至108年2月13日（聲請書誤載為108年2月13日） 偵查（自訴）機關年度案號  臺灣臺中地方檢察署108年度偵字第5193號、第5789號 臺灣臺中地方檢察署108年度偵字第5193號、第5789號 臺灣臺中地方檢察署108年度偵字第15617號、第25762號、第30954號、109年度偵緝字第403號、第404號 最  後事實審 法    院 臺灣臺中地方法院 臺灣臺中地方法院 臺灣臺中地方法院  案    號 108年度易字第2587號 108年度易字第2587號 109年度訴字第125號、第985號  判決日期 109年12月31日 109年12月31日 110年3月4日 確  定判  決 法    院 臺灣臺中地方法院 臺灣臺中地方法院 臺灣臺中地方法院  案    號 108年度易字第2587號 108年度易字第2587號 109年度訴字第125號、第985號  判決確定日期 110年3月24日（撤回上訴） 110年3月24日（撤回上訴） 110年4月6日 是否為得易科罰金、易服社會勞動之案件  是 否  備            註  附表編號1至11號所示之罪，業經本院以110年度聲字第3281號裁定應執行有期徒刑3年6月   


編            號         10       11        12 罪            名  偽造文書 偽造文書 洗錢防制法 宣     告     刑  有期徒刑3月（共3罪） 有期徒刑5月 有期徒刑4月（併科罰金新臺幣6萬元）   附表編號9至11應執行有期徒刑10月   犯   罪  日   期  ①108年7月5日至108年7月6日 ②108年4月10日至108年4月18日 ③108年5月13日至108年5月24日 （聲請書誤載為10 8年4月18日至108 年7月5日） 108年5月30日至108年6月14日 108年10月15日至108年10月16日 偵查（自訴）機關年度案號  臺灣臺中地方檢察署108年度偵字第15617號、第25762號、第30954號、109年度偵緝字第403號、第404號 臺灣臺中地方檢察署108年度偵字第15617號、第25762號、第30954號、109年度偵緝字第403號、第404號 臺灣臺中地方檢察署109年度偵字第35493號、第36628號 最  後事實審 法    院 臺灣臺中地方法院 臺灣臺中地方法院 臺灣臺中地方法院  案    號 109年度訴字第125號、第985號 109年度訴字第125號、第985號 110年度易字第211號  判決日期 110年3月4日 110年3月4日 110年3月29日 確  定判  決 法    院 臺灣臺中地方法院 臺灣臺中地方法院 臺灣臺中地方法院  案    號 109年度訴字第125號、第985號 109年度訴字第125號、第985號 110年度易字第211號  判決確定日期 110年4月6日 110年4月6日 110年4月27日 是否為得易科罰金、易服社會勞動之案件  是 是 有期徒刑部分不得易科罰金，得易服社會勞動 備            註  附表編號1至11號所示之罪，業經本院 以110年度聲字第3281號裁定應執行有 期徒刑3年6月